臺灣高雄地方法院刑事判決　　　　　　　110年度訴字第573號
公　訴　人　臺灣高雄地方檢察署檢察官
被　　　告　唐楚華



上列被告因傷害案件，經檢察官提起公訴（110 年度偵字第8434
號），本院判決如下：
    主  文
唐楚華犯傷害罪，累犯，處拘役參拾日，如易科罰金，以新臺幣
壹仟元折算壹日。
    事  實
一、唐楚華於民國109 年11月23日16時31分許，在高雄市○○區
    ○○○路000 巷00號「CHUN33」服飾店，因欲購買店內商品
    而與店員發生爭執，竟基於傷害之犯意，以右手推店員陳曉
    萾右側肩膀，及以右腳踢陳曉萾左手虎口附近，致陳曉萾受
    有左手背抓裂傷紅腫、左腕扭挫傷之傷害。
二、案經陳曉萾訴由高雄市政府警察局新興分局報告臺灣高雄地
    方檢察署檢察官偵查起訴。
    理  由
一、證據能力部分：
    本判決所引用之供述證據（含書面陳述），屬被告以外之人
    於審判外所作之陳述者，公訴人、被告於本院準備程序時，
    均表示同意有證據能力（見本院訴字卷第24頁至第25頁），
    本院斟酌此等供述證據作成時之情況，並無違法不當情事，
    且認為以之作為證據應屬適當，依刑事訴訟法第159 條之5
    第1 項之規定，得作為證據。至以下所引用之非供述證據，
    均非人對現場情形之言詞描述本身，自無傳聞法則之適用，
    且無違法取得之情形，故亦得作為證據。
二、訊據被告矢口否認上開犯行，辯稱：我確實有用手推跟腳踢
    告訴人，但沒有踢到告訴人，她沒有受傷云云。經查：
  ㈠證人即告訴人陳曉萾於警詢、偵查中均證稱：我在上開地點
    上班，被告來店裡要買帽子，跟我要折扣，我說老闆規定不
    行，他就先推我肩膀，並用右腳踢我左手虎口等語（見警卷
    第5 頁至第6 頁；偵卷第45頁），而經本院勘驗現場監視錄
    影畫面，可見於畫面時間16：31：13至16：31：14之間，被
    告以右手往告訴人右肩膀位置推去，告訴人因而往後退，於
    畫面時間16：31：17至16：31：20之間，被告先以左腳在前
    ，右腳在後的姿勢快步向告訴人方向移動一步，接著被告於
    畫面時間16：31：18時抬起右腳往告訴人踢去，被告右腳之
    白色鞋子踢到告訴人之左手之情，此有本院勘驗筆錄及錄影
    擷取畫面可證（見本院訴字卷第22頁至第23頁、第27頁至第
    41頁），互核證人即告訴人陳曉萾之證述及上開現場監視錄
    影畫面，可見被告確實先用手推告訴人肩膀，嗣又以腳踢告
    訴人之左手。而依據上開監視錄影畫面，本案發生時間係當
    日16時31分許，告訴人於當日即至陳中柱外內科診所就診，
    受有左手背抓裂傷紅腫之傷害，此有該診所之診斷證明書1
    紙在卷可憑（見警卷第9 頁），可見告訴人確實係於當日遭
    被告腳踢後即至診所就診，並無任何延誤，其所受傷勢部位
    亦與被告腳踢告訴人之身體位置相符。且告訴人並於偵查中
    證稱：後來我於11月30日左手還是不舒服，又再去復健診所
    ，診斷證明上面寫左腕扭挫傷，當天有拍傷口照片，看起來
    像是擦傷等語（見偵卷第46頁），而從告訴人提出之傷勢照
    片，可見告訴人左手手背靠近手腕以及虎口處有一處暗紅色
    之擦挫傷痕跡（見偵卷第49頁），並有告訴人之示康診所10
    9 年11月30日之診斷證明書1 紙在卷可憑（見偵卷第47頁）
    。而被告本案腳踢之行為僅一次，且被告所穿白色鞋子並非
    尖銳物品，以此種鈍器摩擦撞擊告訴人左手手背靠近虎口處
    ，因而造成如上診斷證明書所示之左手背抓裂傷紅腫、左腕
    扭挫傷之結果，情節確實合理且自然，堪信告訴人之證述內
    容與事實相符，告訴人所受上開傷害係被告腳踢之行為所造
    成無誤。
  ㈡至於被告辯稱：告訴人到小型醫院就診沒有公信力，告訴人
    是否先前就受傷，造假要訛詐我云云，然本案告訴人係於衝
    突發生後之當日立即至陳中柱外內科診所就診，無任何遲延
    就診之情形，此均已說明如前，且前開陳中柱外內科診所之
    診斷證明書有診治醫師即院長陳中柱之簽名及蓋印，記載格
    式亦無異狀，應屬醫師親自診察後依其診斷所書寫開立之診
    斷證明書，核無造假之可能。且告訴人提出左手傷勢之照片
    ，以及經過數日後再於同年月30日至示康診所就診之診斷證
    明書，其傷勢照片上明顯可見為左手背靠近手腕以及虎口處
    有擦挫傷之情，與示康診所診斷證明書記載之左腕扭挫傷情
    形相符，況且被告與告訴人素不相識，被告亦係偶然至該服
    飾店消費，本案既係偶發之糾紛所致，告訴人實無任何事先
    謀劃以陳舊傷勢栽贓被告之可能，是被告此部分所辯尚無足
    採。
  ㈢綜上所述，被告本案犯行足堪認定，應予依法論科。
三、論罪科刑之法律適用：
  ㈠核被告所為，係犯刑法第277 條第1 項之傷害罪。被告前因
    竊盜等案件，經本院以108 年度簡字第3727號判決判處有期
    徒刑3 月、2 月、2 月，定應執行有期徒刑6 月確定，於
    109 年6 月1 日易科罰金執行完畢之情，有臺灣高等法院被
    告前案紀錄表在卷可憑，其於受有期徒刑之執行完畢後，5
    年以內故意再犯本件有期徒刑以上之罪，為累犯（雖此部分
    嗣依數罪併罰之規定，與他罪經本院以110 年度聲字第879
    號裁定合併定應執行之刑，然不影響此部分已執行完畢之事
    實，最高法院104 年度第6 次刑事庭會議決議可資參照）。
    依司法院釋字第775 號解釋意旨，係指構成累犯者，不分情
    節，一律加重最低本刑，於不符合刑法第59條所定要件之情
    形下，致生行為人所受之刑罰超過其所應負擔罪責之個案，
    不符罪刑相當原則、比例原則，於此範圍內，在刑法第47條
    第1 項修正前，為避免發生上述罪刑不相當的情形，法院就
    該個案應裁量是否加重最低本刑；亦即，僅於個案經裁量後
    認應處最低法定刑，又無法適用刑法第59條規定減輕之情形
    ，法院始應依此解釋意旨裁量不予加重最低本刑（最高法院
    109 年度台上字第619 號判決意旨參照）。則被告所犯本案
    傷害犯行，並無應處最低法定刑之情形，應依刑法第47條第
    1 項之規定加重其刑。
  ㈡爰審酌被告為年逾半百之成年人，應具有豐富之人生閱歷與
    生活經驗，本應秉持理性與他人相處應對，竟僅因購物時之
    偶發爭執即腳踢告訴人成傷，又被告犯後仍否認犯行，復未
    與告訴人和解賠償損害或取得告訴人諒解，所為實屬不該。
    惟念告訴人本案所受傷勢尚非嚴重，復衡酌被告自述為陸軍
    官校畢業之退伍軍人、未婚、獨居之生活狀況等一切情狀，
    量處如主文所示之刑，並諭知易科罰金之折算標準。
據上論斷，應依刑事訴訟法第299 條第1 項前段，判決如主文。
本案經檢察官吳協展提起公訴，檢察官李佳韻到庭執行職務。
中    華    民    國  110     年    11    月    4     日
                  刑事第十五庭審判長法  官  方錦源
                                    法  官  陳彥霖
                                    法  官  都韻荃
以上正本證明與原本無異。
如不服本判決應於收受送達後20日內向本院提出上訴書狀，並應
敘述具體理由；如未敘述上訴理由者，應於上訴期間屆滿後20日
內向本院補提理由書（均須按他造當事人之人數附繕本）「切勿
逕送上級法院」。
如因疫情遲誤不變期間，得向法院聲請回復原狀。
中    華    民    國   110    年    11    月    9     日
                                    書記官  吳紫瑄
附錄本案論罪科刑法條：刑法第277 條第1 項